【裁判字號】    98,審簡聲抗,10
【裁判日期】    981014
【裁判案由】    停止執行
【裁判全文】
臺灣臺北地方法院民事裁定          98年度審簡聲抗字第10號
抗  告  人  彭耀華即彭耀華建築師事務所
相  對  人  丙○○
            甲○○
            乙○○
上列當事人間停止執行事件，抗告人對於中華民國98年9 月23日
本院臺北簡易庭98年度北簡聲字第195 號裁定提起抗告，本院裁
定如下：
    主  文
原裁定廢棄。
抗告人以新台幣肆萬肆仟玖佰柒拾捌元為相對人供擔保後，本院
九十七年度執字第八九五０二號執行事件之強制執行程序，於本
院臺北簡易庭九十八年度北簡字第三０三五二號民事事件終結確
定前，准予停止強制執行。
抗告費用新臺幣壹仟元由相對人負擔。
    理  由
一、抗告人聲請意旨略以：相對人持中華民國仲裁協會97年度仲
    聲忠字第57號仲裁判斷書為執行名義，於97年9 月23日再向
    本院執行處對伊之財產聲請強制執行，經本院以97年度執字
    第89502 號執行事件受理在案（下稱系爭執行事件），惟伊
    已提起債務人異議之訴，爰依強制執行法第18條第2 項規定
    聲請停止系爭執行事件之強制執行程序等語。
二、原法院裁定略以：經調取系爭執行事件及原法院98年度北簡
    字第30352 號債務人異議之訴卷宗審查後，認相對人之聲請
    為有理由，而裁定相對人供擔保新臺幣（下同）317,866 元
    後，系爭執行事件之強制執行程序，於相對人所提債務人異
    議之訴事件判決確定前應暫予停止。
三、抗告意旨略以：原法院以債權本金30萬元及仲裁費用17,866
    元計算擔保費用，惟系爭執行事件已於98年2 月20日核發執
    行命令執行伊在第三人彰化商業銀行城內分行之存款50,049
    元、在第三人國泰世華商業銀行古亭分行之存款116,751 元
    ，合計166,800 元，是所餘債權金額僅151,066 元，原裁定
    所命供擔保金顯然過高，應予廢棄等語。
四、按強制執行程序開始後，有回復原狀之聲請，或提起再審之
    訴或異議之訴，或對於和解為繼續審判之請求，或提起宣告
    調解無效之訴，撤銷調解之訴，或對於許可強制執行之裁定
    提起抗告時，法院因必要情形或依聲請，定相當並確定之擔
    保，得為停止強制執行之裁定，強制執行法第18條第2 項定
    有明文。次按法院依強制執行法第18條第2 項定擔保金額而
    准許停止強制執行之裁定者，該項擔保係備供債權人因停止
    執行所受損害之賠償，其數額應依標的物停止執行後，債權
    人未能即時受償或利用該標的物所受之損害額，或其因另供
    擔保強制執行所受之損害額定之，非以標的物之價值或其債
    權額為依據。
五、經查，本件抗告人已向原法院提起債務人異議之訴，經本院
    依職權調閱系爭執行事件卷宗及本院臺北簡易庭98年度北簡
    字第30352 號卷宗屬實，是相對人依強制執行法第18條第2
    項規定聲請停止強制執行，於法有據，自應准許。惟強制執
    行法第18條第2 項定擔保金額而准許停止強制執行者，所定
    擔保金係備供債權人因停止執行所受損害之賠償，其數額應
    依標的物停止執行後，債權人未能即時受償所受之損害額而
    定。次查，系爭執行事件中抗告人之執行債權為本金30萬元
    及仲裁費用17,866元，合計317,866 元，經本院調取該強制
    執行卷查明無訛，是抗告人因系爭執行事件停止執行後，將
    受有上開合計金額未能即時受償之利息損害。茲參考各級法
    院辦案期限實施要點規定，第一、二審簡易程序審判案件之
    期限分別為10個月、2 年，共計2 年10個月，依此計算，抗
    告人因系爭執行事件停止執行致未能即時受償之損害額應為
    44,978元（計算式：317,86 6元×5 ％×2.83年＝44,978.0
    4 元，元以下四捨五入）。原裁定以債權全額317,866 元計
    算抗告人因執行延宕期間致未能即時受償之損害額，而據以
    酌定相對人應供之擔保金，自有未合。抗告意旨此部分指摘
    原裁定所定擔保金額過高，求予廢棄，為有理由，爰由本院
    廢棄原裁定，更為裁定如主文第2 項所示。
六、據上論結，本件抗告為有理由，依強制執行法第30條之1 、
    民事訴訟法第492 條、第78條，爰裁定如主文。
中    華    民    國    98    年    10    月    14    日
                  民事第六庭審判長法  官  朱漢寶
                                  法  官  黃柄縉
                                  法  官  劉又菁
以上為正本證明與原本無異
本裁定不得抗告
中    華    民    國    98    年    10    月    14    日
                                  書記官  潘惠梅


司法院資訊處製作；財團法人民間司法改革基金會備份。
